Perfil

Sou ZCPE (Zend Certified PHP Engineer) e trabalho com PHP desde 2009, apaixonado por open-source, padrões, testes e código bem escrito. Sempre buscando melhores práticas, novas tecnologias e metodologias para melhorar meu fluxo de trabalho e trazer retorno além do esperado para o projeto e para o meu cliente.

Skills

| Linguagens, Ferramentas e Tecnologias | | | | Certificações |
|---|--|---|---|---|
| PHPMVC/MVVMZendSymfony | WordpressPHPUnitDoctrineVagrant | GruntGitSVNWindows | JavascriptjQueryAngularHTML/CSS/Less | Zend CertifiedPHP Engineer |
| SilexLaravel | ApacheMySQL | LinuxOSX | TwitterBootstraJava | ар |

Experiência Profissional

FlixBus GmbH

Engenheiro de Software

Atualmente

 Alterando a vida de aproximadamente um bilhão de pessoas que se deslocam, utilizando os finais de semana, criando relacionamentos, visitando parentes e descobrindo o mundo.

NeoGrid

Desenvolvedor PHP Sênior

2015 - 2017

- Desenvolvi uma aplicação web utilizando Material Design e AngularJS para o front-end e Silex para o back-end que automatizou todo o processo de venda da solução WebEDI;
- Implementei melhorias, realizei correções de bugs e fiz integrações entre as soluções existentes utilizando
 APIs REST;
- Adicionei e configurei o Vagrant para que a equipe pudesse utilizá-lo afim de trabalharmos com ambientes idênticos ao de produção;
- Evangelista de boas práticas de programação seguindo as PSRs existentes e implementando testes unitários nos projetos;
- Referência na equipe para projetos escritos em PHP e AngularJS;
- Recentemente estou trabalhando em um projeto usando Java para criar uma nova solução para a NeoGrid.

Humantech

Desenvolvedor PHP

2015 - 2015

- Liderei o grupo (cinco pessoas) como subgerente da área de desenvolvimento quando o responsável pela área não estava presente;
- Implementei testes unitários em partes críticas dos projetos, reduzindo consideravelmente a quantidade de bugs e aumentando a qualidade dos projetos;
- Criamos uma plataforma de ensino utilizando os conceitos de gamificação.

A2C

Desenvolvedor PHP

2013 - 2014

- Criamos um CMS para a marca 3M utilizando conceitos de gamificação e totalmente focado em SEO, isto resultou em três vezes mais acessos ao portal em poucos meses;
- Criamos um sistema para monitorar a reputação dos candidados à presidência da república nas mídias sociais, isto trouxe ainda mais visibilidade na mídia para a Agência;
- Referência na equipe para projetos escritos em Symfony 2;
- Responsável por gerenciar os serviços da Amazon Web Services EC2, RDS e S3.

Educação

UNISOCIESC

Bacharelado em Sistemas de Informação

2011 - 2014

- Eleito o melhor aluno do curso;
- TCC utilizado até hoje pelos profissionais que estudam para o título ZCPE, o projeto é de código aberto e está disponível no GitHub, a hospedagem do projeto está sendo patrocinada pela "DigitalOcean".

Cursos

English Live Rumo à fluência Atualmente

■ Eu estou tendo aulas com um professor particular sobre muitos tópicos para ser fluente discutindo qualquer